【裁判字號】    98,審易,860
【裁判日期】    980522
【裁判案由】    毒品危害防制條例
【裁判全文】
臺灣士林地方法院刑事判決             98年度審易字第860號
公  訴  人  臺灣士林地方法院檢察署檢察官
被      告  甲○○
上列被告因違反毒品危害防制條例案件，經檢察官提起公訴（九
十八年度毒偵字第七六五號），被告為有罪之陳述，本院裁定改
行簡式審判程序，並判決如下：
    主  文
甲○○施用第二級毒品，處有期徒刑柒月。
    事  實
一、甲○○前因施用毒品案件，經觀察、勒戒，認無繼續施用毒
    品之傾向，於民國九十四年二月二十四日執行完畢釋放出所
    ，並經臺灣士林地方法院檢察署檢察官以九十四年度毒偵字
    第二三八號為不起訴處分確定。又因施用毒品案件，經臺灣
    士林地方法院檢察署檢察官以九十四年度毒偵字第一六四四
    號聲請簡易判決處刑，經本院以九十五年度簡上字第五六號
    判決處有期徒刑六月確定，嗣因九十六年罪犯減刑條例減為
    有期徒刑三月確定。又因販賣第二級毒品案件，經臺灣高等
    法院判決處有期徒刑七年二月確定，上開二罪嗣經臺灣高等
    法院以九十七年度聲字第二九七號裁定應執行有期徒刑七年
    三月。詎仍不知悔悟，於前案觀察、勒戒執行完畢釋放後五
    年內，復基於施用第二級毒品甲基安非他命之犯意，於九十
    八年二月九日下午六時許，在臺北縣板橋市某公園廁所內，
    以玻璃球吸食器加熱吸食煙霧之方式，施用甲基安非他命一
    次，嗣於九十八年二月十日下午五時三十分許，因通緝案件
    為警逮捕，經警採其尿液送檢驗，結果呈安非他命、甲基安
    非他命陽性反應，始悉上情。
二、案經臺北縣政府警察局淡水分局報請臺灣士林地方法院檢察
    署檢察官偵查起訴。
    理  由
一、前揭犯罪事實，業據被告甲○○於本院審理時供認不諱，又
    被告為警查獲時，經採集其尿液送檢驗結果，呈安非他命、
    甲基安非他命陽性反應，有臺灣檢驗科技股份有限公司九十
    八年二月二十七日報告編號UL/2009/20413 號濫用藥物檢驗
    報告一份在卷可稽，足徵被告自白與事實相符。本件事證明
    確，被告犯行堪以認定。
二、按犯毒品危害防制條例第十條之施用毒品罪者，檢察官應聲
    請法院裁定令被告入勒戒處所觀察、勒戒。觀察、勒戒後，
    檢察官依據勒戒處所之陳報，認受觀察、勒戒人無繼續施用
    毒品傾向者，應即釋放，並為不起訴處分；認受觀察、勒戒
    人有繼續施用毒品傾向者，檢察官應聲請法院裁定令入戒治
    處所施以強制戒治。經觀察、勒戒或強制戒治執行完畢釋放
    後，五年內再犯毒品危害防制條例第十條之罪者，檢察官應
    依法追訴，毒品危害防制條例第二十條第一項、第二項、第
    二十三條第二項分別定有明文。查被告前因施用毒品案件，
    經觀察、勒戒，認無繼續施用毒品之傾向，於九十四年二月
    二十四日執行完畢釋放出所，並經臺灣士林地方法院檢察署
    檢察官以九十四年度毒偵字第二三八號為不起訴處分確定。
    有臺灣士林地方法院檢察署九十四年度毒偵字第二三八號不
    起訴處分書、刑案資料查註紀錄表、全國施用毒品案件紀錄
    表及矯正簡表各一份在卷可稽，被告於觀察、勒戒執行完畢
    釋放後，五年內再犯毒品危害防制條例第十條之罪，經檢察
    官提起公訴，本院應予審理。按甲基安非他命為毒品危害防
    制條例第二條第二項第二款所稱之第二級毒品。核被告施用
    甲基安非他命之行為，係犯毒品危害防制條例第十條第二項
    之施用第二級毒品罪。被告持有甲基安非他命進而施用，其
    持有甲基安非他命之低度行為應為施用甲基安非他命之高度
    行為所吸收，不另論罪。又數罪併罰之案件，其各罪判決均
    係宣告刑，縱令其中一罪之宣告刑在形式上已經執行，但應
    由法院定其應執行刑者，在所定之應執行刑尚未執行完畢前
    ，各罪宣告之刑不生執行完畢之問題。本件被告甲○○曾於
    九十四年一月間因犯連續販賣第二級毒品罪，經本院以九十
    四年度訴字第八三０號判決處有期徒刑七年二月，並經臺灣
    高等法院以九十六年度上訴字第一０二號判決駁回上訴確定
    ，又於九十四年四月十四日起至九十四年八月七日間因犯連
    續施用第二級毒品罪，經本院以九十五年度簡上字第五六號
    判決處有期徒刑六月，復經本院以九十六年度聲減字第三四
    九號裁定減為有期徒刑三月，於九十六年八月十七日縮刑期
    滿執行完畢，嗣上開二罪因合於數罪併罰之規定，經臺灣高
    等法院以九十七年度聲字第二九七號裁定應執行有期徒刑七
    年三月，自九十八年二月十日起執行至一百零五年九月九日
    ，有臺灣高等法院被告前案紀錄表附卷可參。依上，被告所
    犯連續施用第二級毒品罪，形式上雖已於九十六年八月十七
    日執行完畢，但在所定之應執行刑尚未執行完畢前，不生執
    行完畢之問題，是被告於九十八年二月九日下午六時許再犯
    本件施用毒品罪，揆諸上開說明，自不能論以累犯，（最高
    法院九十六年度臺非字第二五一號判決參照）。公訴人認應
    論以累犯，容有誤會。爰審酌被告施用甲基安非他命一次及
    犯罪戕害自己身心健康，與犯罪後供認犯行之態度等一切情
    狀，量處如主文所示之刑。
據上論斷，應依刑事訴訟法第二百九十九條第一項前段、第二百
七十三條之一第一項，毒品危害防制條例第十條第二項，判決如
主文。
本案經檢察官蔡元仕到庭執行職務。
中    華    民    國    98    年    5     月    22    日
                  刑事第一庭法  官  周明鴻
以上正本證明與原本無異。
如不服本判決應於收受判決後10日內向本院提出上訴書狀，並應
敘述具體理由；其未敘述上訴理由者，應於上訴期間屆滿後20日
內向本院補提理由書（均須按他造當事人之人數附繕本）「切勿
逕送上級法院」。
                            書記官  丁梅芬
中    華    民    國    98    年    5     月    22    日
附錄論罪科刑法條：
毒品危害防制條例第十條第二項
施用第二級毒品者，處 3 年以下有期徒刑。


司法院資訊處製作；財團法人民間司法改革基金會備份。
